臺灣高等法院刑事裁定
109年度抗字第1134號
抗  告  人  吳俊華
即  受刑人          


上列抗告人因聲明異議案件，不服臺灣新北地方法院中華民國10
9年4月29日裁定（109年度聲字第736號），提起抗告，本院裁定
如下：
    主  文
抗告駁回。                                             
    理  由
一、原裁定意旨略以：抗告人即受刑人吳俊華因犯傷害等案，經
    新北地法院106年度易字第1240號、本院107年度上易字第13
    71號等判決確定，判決確定後即生確定力，檢察官依確定判
    決書內容執行之指揮，自難認檢察官職行之指揮為違法或執
    行方法不當，若確定判決認定事實有誤，刑事訴訟法設有上
    訴、再審、非常上訴等救濟手段，其與檢察官依照判決書為
    刑之執行或執行方法有誤有別，是抗告人並非具體指摘本案
    執行檢察官有何積極執行指揮之違法，或其執行方法不當，
    本件聲明異議即無理由，而予駁回等語。
二、抗告意旨略以：警方在公文書內有兩種不同打傷陳奕憲版本
    ，其偽變造筆錄，且檢察官做成不實起訴書，檢察官違反憲
    法第8條、第24條，請求訴請國家賠償50萬元以及檢察官嚴
    重違反刑事訴訟法第457條前段，有警方筆錄內容2種不同傷
    害版本可以調證，檢察官不查而做成起訴書，違反檢察官倫
    理規範及執行職務不當，且原判決內容有漏未審酌證據之地
    方，請求撤銷判決改判無罪等云云。
三、按受刑人或其法定代理人或配偶以檢察官執行之指揮為不當
    者，得向諭知該裁判之法院聲明異議，刑事訴訟法第484條
    定有明文。所稱「檢察官執行之指揮不當」，係指檢察官有
    積極執行指揮之違法及其執行方法有不當等情形而言。又刑
    罰執行，由檢察官依指揮書附具之裁判書為之，刑事訴訟法
    第457條第1項、第458條規定至明，除法院之確定判決或定
    執行刑之確定裁定有違法情事，經非常上訴或再審程序，加
    以撤銷或變更者外，原確定裁判有其執行力，檢察官應據以
    執行（最高法院77年度台抗字第741號、101年度台抗字第30
    1號裁定意旨參照）。從而，於法院之確定裁判變更前，檢
    察官據以執行，其執行之指揮即難認有違法或不當。
四、經查：
  ㈠本件抗告人前因違反傷害等案件，經臺灣新北地方法院106年
    度易字第1240號判決。抗告人不服，提起上訴，經本院以10
    7年度上易字第1371號判決駁回上訴確定，並由臺灣新北地
    方檢察署檢察官以108年度執字第149號以及108年度執沒字
    第57號指揮執行。此有上開判決書、本院被告前案紀錄表及
    臺灣新北地方檢察署檢察官執行指揮書在卷可稽。
  ㈡抗告意旨雖以檢察官有違反刑事訴訟法第457條規定云云，惟
    檢察官上開執行，係依據原審法院106年度易字第1240號確
    定判決執行，揆諸前開說明，其執行之指揮並無違法或不當
    ，原審據以裁定駁回，經核並無違誤。至該案有無事實及法
    律上違誤，核屬該確定判決是否違背法令之範疇，應循再審
    、非常上訴等請求救濟，要無聲明異議之餘地。抗告意旨執
    前詞提起抗告，指摘原裁定不當，本件抗告，核無理由，應
    予駁回。
五、據上論斷，應依刑事訴訟法第412 條，裁定如主文。
中　　華　　民　　國　　109 　年　　7 　　月　　24　　日
                  刑事第八庭    審判長法　官  陳世宗
                                      法　官  吳勇毅
                                      法　官  呂寧莉
以上正本證明與原本無異。
不得再抗告。
                                      書記官  賴資旻
中　　華　　民　　國　　109 　年　　7 　　月　　24　　日